【裁判字號】    89,上易,1070
【裁判日期】    890615
【裁判案由】    竊盜
【裁判全文】
臺灣高等法院臺中分院刑事判決                  八十九年度上易字第一○七○號
    上  訴  人  臺灣台中地方法院檢察署檢察官
    被      告  辛○○
右上訴人因被告竊盜案件，不服臺灣臺中地方法院八十九年度易字第一號，中華民國
八十九年三月二十四日第一審判決（起訴案號：臺灣臺中地方法院檢察署八十八年度
偵字第二三九五六號），提起上訴，並經台灣台中地方法院檢察署併案審理：八十九
年度偵字第五四三六號，本院判決如左：
    主      文
原判決撤銷。
辛○○連續竊盜，累犯，處有期徒刑壹年。
    事      實
一、辛○○素行不佳，曾於民國（下同）八十六年間因違反麻醉藥品管理條例罪，經
    本院判處有期徒刑六月確定，並於八十七年三月三日執行完畢，詎仍不知悔改。
    竟意圖為自己不法所有之概括犯意，於附表所示時間、地點，以徒手或不詳工具
    等附表所示方式，竊取庚○○、丙○○、甲○○、丁○○、戊○○、乙○○、癸○○、己○○、壬○○等人如附表所示之財物，得手後據為己有。嗣於八十八年
    十二月七日上午十時許，辛○○騎乘上開將竊自己○○所有之ＢＺＯ－九八五號
    車牌，懸掛在癸○○遭竊之引擎號碼ＲＧ○２２○２９號（原車牌號碼ＭＹＶ－
    二一七號）機車，行經台中縣豐原市○○路二二五號前，為警當場查獲，並循線
    在其居住之台中縣豐原市○○路二二五號對面河畔竹林帳蓬內查獲附表編號一至
    八所示業已發還之失竊物品。又於八十九年四月三日七時，為警在臺中市○○區
    ○○路與文昌街口，為警查獲，並扣得壬○○失竊之機車。
二、案經臺中縣警察局豐原分局報請臺灣臺中地方法院檢察署檢察官偵查起訴及臺中
    市警察局第四分局報請台灣台中地方法院檢察署檢察官併案審理。。
    理      由
一、訊據被告除對於右揭附表所示編號一、二、三、六、七、九部分之竊盜犯行，供
    承不諱外，餘均矢口否認，並辯稱：台中縣豐原市○○路二二五號對面河畔竹林
    帳蓬非伊所有，亦無居住該處云云。
二、經查被告右揭犯行，除據被告坦承前開所述部分犯行外，並據證人庚○○、丙○○、甲○○、丁○○、戊○○、乙○○、癸○○、子○○、壬○○分別證述前開
    物品為其等所失竊等情綦詳，並有扣案如附表所載物品、贓物領據九紙及照片六
    幀在卷足資佐證。且被告於附表編號四、六時、地行竊等犯行，亦據證人丁○○
    、劉信義結證在卷。
三、又查被告自八十八年十一月下旬起，即居住在台中縣豐原市○○路二二五號對面
    河畔竹林帳蓬內，夜晚並在該河畔唱歌、丟石頭，曾遭附近居民報警等情，亦據
    證人張鋒舟、江進雄證述詳實，且本件於八十八年十二月七日為警在該處帳蓬查
    獲被告時，亦查得甲○○所失竊之身分證、汽車駕照；丁○○所失竊之貴賓卡；
    戊○○所失竊之計算機、書本；庚○○所失竊之機車等物，參諸被告對於有竊取
    庚○○、甲○○等人之物品，相互印證，足認本件經警查獲之前開帳蓬應係被告
    所使用。是綜據上述，被告空言否認，所辯無非臨訟畏罪飾卸之詞，要無足採，
    事證已臻明確，被告犯行洵堪認定。
四、核被告所為，係犯刑法第三百二十條第一項之竊盜罪。被告所為前開數行為，時
    間緊接，犯罪構成要件又復相同，顯係基於概括之犯意為之，為連續犯，爰依刑
    法第五十六條之規定以一罪論，並加重其刑。被告前於八十六年間曾因違反麻醉
    藥品管理條例罪，經本院判處有期徒刑六月確定，並於八十七年三月三日執行完
    畢，此有台灣台中地方法院檢察署刑案資料查註紀錄表一份在卷可按，五年以內
    再犯本件有期徒刑以上之罪，為累犯，應依刑法第四十七條規定遞予加重其刑。
    另本件如附表所示九部分，即併案部分，與公訴人所起訴部分，有裁判上一罪之
    關係，自為起訴效力所及，併予敘明。
五、原審對被告予以論罪科刑，固非無見，然原判決對於併案部分，既未及審酌，所
    為認事用法，自有未洽。公訴人執此指摘原判決不當，為有理由，應由本院將原
    判決撤銷，另為改判。爰審酌被告犯罪之動機、目的、手段、品行不佳，詳如前
    述，此有台灣台中地方法院檢察署刑案資料查註紀錄表一份在卷可按、所生危害
    及犯罪後猶飾詞狡賴犯行，毫無悔意之態度等一切情狀，量處如主文所示之刑。
據上論結，應依刑事訴訟法第三百六十九條第一項前段、第三百六十四條、第二百九
十九條第一項前段、刑法第五十六條、第三百二十條第一項、第四十七條，罰金罰鍰
提高標準條例第一條前段，判決如主文。
本案經檢察官丑○○到庭執行職務。
中      華      民      國    八十九      年      六      月    十五    日
                                  臺灣高等法院臺中分院刑事第六庭
                                審判長法  官  李  文  雄
                                              法  官  龔  永  昆
                                              法  官  沈  應  南
右正本證明與原本無異。
不得上訴。
                                              書記官  方  茂  焜
中      華      民      國    八十九      年      六      月    十六    日
附錄論罪科刑實體法條文：
刑法第三百二十條
意圖為自己或第三人不法之所有，而竊取他人之動產者，為竊盜罪，處五年以下有期
徒刑、拘役或五百元以下罰金。
意圖為自己或第三人不法之利益，而竊佔他人之不動產者，依前項之規定處斷。
前二項之未遂犯罰之。
                                                                        Ａ
附表
編號  時間                地點          犯罪方法及竊取之物品
一  88.11.27下午   台中縣豐原市○○路   趁被害人庚○○疏未將機車鑰匙拔下順手
    五時四十分許   、信義街口           將庚○○所有ＭＹＹ─二五八號機車竊走
                                        ，嗣後並將ＭＹＹ─二五八號車牌拆下改
        懸掛在己○○所有之ＢＺＯ─九八五號機
                                        車上（庚○○所有機車及車牌均已發還）
                                        。
二 同右日下午九  台中縣豐原市○○街、   打破被害人丙○○置放ＨＮ－四一五八號
   時許          博愛街口               自小客車之車窗竊取車內公事包一個（內
                                        有利寶成衣服份有限公司之名片簿、業績
                                        簿各一本、貴賓卡一張、鑰匙一支（均已
                                        發還）。
三 同右年月三十日 台中縣豐原市圓環東    徒手竊取被害人甲○○置放在ＯＷ－二五
   午五時許       路三五九號前          五號小客車內之女用皮包一個（內置行動
                                        電話一支、現金新台幣八千五百元、印章
                                        一枚、身分證、汽機車駕照各一張、信用
                                        卡一張、金融卡二張）（除現金部分僅領
                                        回三十五元外，餘均已發還）。
四 同右年十二月   台中縣豐原市市○街    趁被害人丁○○疏未將ＨＦ－四七二六號
   一日下午九時許 十八號前              自小客車未鎖之際，竊取車內黑色皮包一
                                        個（內置現金三千五百元、行動電話電池
                                        一個、貴賓卡一張）（除現金僅領回八十
                                        五元外，餘均已發還）、墨鏡一付。
五 同右年月二日中午 台中市○○路、      竊取被害人戊○○遺放機車踏板上之背包
   十二時三十分許   文心路口            （內有計算機一個、書本三本）均已發還
                                        。
六 同右日下午九時許 台中縣豐原市市前    竊取乙○○停放該處之車號ＮＷＳ－五七
                    街六六號前          九號機車一部。
七 同右年月三日下午 台中縣豐原市西勢    竊取癸○○停放該處之ＭＹＶ－二一七號
   六時三十分許     路一九○巷口        機車，嗣後並將該ＭＹＶ－二一七號機車
                                        車牌拆除丟棄，且將竊自己○○處之車牌
                                        ＢＺＯ－九八五號車牌懸掛在癸○○遭竊
              之機車上供己騎乘之用（除ＭＹＶ－二一
                                        七號車牌外，機車業已發還）。
八  不詳           不詳                 以不詳方式竊取己○○所有裝置在其機車
                                        上之ＢＺＯ－九八五號車牌，並將前開竊
                                        自庚○○處之機車，將其ＭＹＹ－二五八
                                        號車牌移置在白蘭之機車上。
九  八十九年三月  台中市市○路一五一    見停放該處廖顯平所有ＩＭＵ－八六六號
    三十一日十六  號前                  機車之鑴匙未拔下，即加以發動竊取。
    時
                                                                          Ａ


司法院資訊處製作；財團法人民間司法改革基金會備份。
